---
title: "INITIATION AUX VECTEURS"
author: "BEIDI DINA SAMUEL"
date: "11/03/2024"
output: html_document
---

```{r setup, include=FALSE}
knitr::opts_chunk$set(echo = TRUE)
```

## MANIPULATION DES JEUX DE DONNEES

# 1.Charger le jeu de données _diamonds_ du package _tidyverse_ (fichier vecteurs) puis la mettre dans l'objet _dia_.

```{r Chargement de la librairie tidyverse et la base de données diamonds}
library(tidyverse)
data(diamonds)
dia <- diamonds

```


# 2. Renommer les variables suivantes: carat en Poids, price en Prix, cut en Coupure , color en Couleur , clarity en Clarté, x en longueur, y en largeur, z en porfondeur_mm, depth en Profondeur_pourcentage
Pour renommer les variables, nous allons utiliser la librairie _dplyr_

```{r Renommer les variables}

library(dplyr)

dia <- rename(dia, Poids = carat , Prix = price , Coupure = cut, Couleur = color , Clarte = clarity ,  Longueur = x , Largeur = y , Profondeur_mm = z, Profondeur_pourcentage = depth)

```

# 3. Créer une nouvelle base de données _dia1_ contenant la variable Surface égale au produit de la longueur et de la largeur

```{r Création d'une nouvelle bd avec une nouvelle variable}
dia1 <- mutate(dia, Surface = Longueur * Largeur )
```


