---
title: "INITIATION AUX VECTEURS"
author: "BEIDI DINA SAMUEL"
date: "11/03/2024"
output: html_document
---

```{r setup, include=FALSE}
knitr::opts_chunk$set(echo = TRUE)
```



## TP SUR LES VECTEURS
Nous allons le presenter sous forme de TP

#1. Creer d'un vecteur, après avoir fixé la grane de générateur à 39 créer un vecteur à 45 éléments, nommé _bruit_, composé de nombres aléatoires extraits d'une loi de Poisson de paramètre 5.

```{r Création du vecteur bruit}
set.seed(39)
bruit=rpois(lambda= 5,45)
bruit
```


#2. Afficher la valeur du quatrième élément

```{r Afficher la valeur du quatrième élément}

bruit [4]

```


#3. Afficher les valeurs des 15 derniers éléments

```{r Afficher les valeurs des 15 derniers éléments}

bruit [31:45]

```

#4. Afficher les valeurs des éléments 3,5,9,17 et 38

```{r Afficher les valeurs des éléments 3,5,9,17 et 38}

bruit [c(3, 5, 9, 17, 38)]

```


#5. Afficher les valeurs inférieures à 5

```{r Afficher les valeurs inférieures à 5}

bruit [bruit < 5]

```


#6. Créer un nouveau vecteur _bruitbis_ qui est une copie du vecteur _bruit_ 

```{r Création d'un nouveau vecteur bruitbis}

bruitbis <- bruit

bruitbis[bruitbis < 5] = 0
bruitbis[bruitbis > 6] = 1

bruitbis

```


#7. Proposer une autre solution à la question précédente à l'aide de la fonction _ifelse()_

```{r Proposition d'une autre solution}

bruitbis <- bruit

bruitbis <- ifelse(bruitbis < 5 ,0,1)
bruitbis

```


#8. Combien d'éléments de bruits sont supérieurs à 3

```{r}
length(bruit[bruit > 3])

set.seed(39)
bruit=rpois(lambda= 5,45)
bruit

length(bruit[bruit > 3])
```

#Justification:
Oui car le nombre d'elements superieurs a trois obtenu est égale, vue que nous avons fait usage de la fonction _set.seed()_


#9. Calculer avec R l'expression (exp(4))+(sin(pi/4)/sqrt(14))

```{r Calcul de l'expression}
resultat=(exp(4))+(sin(pi/4)/sqrt(14))

resultat
```

## MANIPULATION DES JEUX DE DONNEES

#1.Charger le jeu de données _diamonds_ du package _tidyverse_ (fichier vecteurs) puis la mettre dans l'objet _dia_.

```{r Chargement de la librairie tidyverse et la base de données diamonds}
library(tidyverse)
data(diamonds)
dia <- diamonds

```


#2. Renommer les variables suivantes: carat en Poids, price en Prix, cut en Coupure , color en Couleur , clarity en Clarté, x en longueur, y en largeur, z en porfondeur_mm, depth en Profondeur_pourcentage
Pour renommer les variables, nous allons utiliser la librairie _dplyr_

```{r Renommer les variables}

library(dplyr)

dia <- rename(dia, Poids = carat , Prix = price , Coupure = cut, Couleur = color , Clarte = clarity ,  Longueur = x , Largeur = y , Profondeur_mm = z, Profondeur_pourcentage = depth)

```

#3. Créer une nouvelle base de données _dia1_ contenant la variable Surface égale au produit de la longueur et de la largeur

```{r Création d'une nouvelle bd avec une nouvelle variable}
dia1 <- mutate(dia, Surface = Longueur * Largeur )
```



