---
title: "INITIATION AUX VECTEURS"
author: "BEIDI DINA SAMUEL"
date: "11/03/2024"
output: html_document
---

```{r setup, include=FALSE}
knitr::opts_chunk$set(echo = TRUE)
```



## TP SUR LES VECTEURS
Nous allons le presenter sous forme de TP

# 1. Creer d'un vecteur, après avoir fixé la grane de générateur à 39 créer un vecteur à 45 éléments, nommé _bruit_, composé de nombres aléatoires extraits d'une loi de Poisson de paramètre 5.

```{r Création du vecteur bruit}
set.seed(39)
bruit=rpois(lambda= 5,45)
bruit
```


# 2. Afficher la valeur du quatrième élément

```{r Afficher la valeur du quatrième élément}

bruit [4]

```


# 3. Afficher les valeurs des 15 derniers éléments

```{r Afficher les valeurs des 15 derniers éléments}

bruit [31:45]

```

# 4. Afficher les valeurs des éléments 3,5,9,17 et 38

```{r Afficher les valeurs des éléments 3,5,9,17 et 38}

bruit [c(3, 5, 9, 17, 38)]

```


# 5. Afficher les valeurs inférieures à 5

```{r Afficher les valeurs inférieures à 5}

bruit [bruit < 5]

```


# 6. Créer un nouveau vecteur _bruitbis_ qui est une copie du vecteur _bruit_ 

```{r Création d'un nouveau vecteur bruitbis}

bruitbis <- bruit

bruitbis[bruitbis < 5] = 0
bruitbis[bruitbis > 6] = 1

bruitbis

```


# 7. Proposer une autre solution à la question précédente à l'aide de la fonction _ifelse()_

```{r Proposition d'une autre solution}

bruitbis <- bruit

bruitbis <- ifelse(bruitbis < 5 ,0,1)
bruitbis

```


# 8. Combien d'éléments de bruits sont supérieurs à 3

```{r}
length(bruit[bruit > 3])

set.seed(39)
bruit=rpois(lambda= 5,45)
bruit

length(bruit[bruit > 3])
```

# Justification:
Oui car le nombre d'elements superieurs a trois obtenu est égale, vue que nous avons fait usage de la fonction _set.seed()_


# 9. Calculer avec R l'expression (exp(4))+(sin(pi/4)/sqrt(14))

```{r Calcul de l'expression}
resultat=(exp(4))+(sin(pi/4)/sqrt(14))

resultat
```
